Minutes et répertoires du notaire Gabriel MESNIL, 10 octobre 1710 - 22 février 1734 (étude XXXV)
Archives nationales
- Minutes de Gabriel MESNIL, 1634 - 22 février 1734; MC/ET/XXXV/356 - MC/ET/XXXV/597
  - Minutes. 1730, janvier - 1730, avril, janvier 1730 - avril 1730; MC/ET/XXXV/567
    - BIDAULT (Charles) maître Menuisier Rue Montorgueil § Mise en alloué du fils de .., 18 avril 1730; MC/ET/XXXV/567
      Bidault, Charles
    - Rousseau (Toussaint Augustin), maître menuisier - rue Montorgueil § Mise en apprentissage chez .., 18 avril 1730; MC/ET/XXXV/567
      contrat d'apprentissage; Rousseau, Toussaint Augustin
    - PRACHE (Gabriel Guillaume) Maître brodeur Rue Montorgueil § Transport, 21 avril 1730; MC/ET/XXXV/567
      Prache, Gabriel Guillaume
    - LE BRETON (Julien) Maître potier d'étain - Rue jointe Saint-Eustache § Testament., 24 avril 1730; MC/ET/XXXV/567
      testament; Le Breton, Julien
    - Inventaire après décès de Philippe Quicher, beau-père d'André Bouys, peintre conseiller de l'académie royale de peinture et sculpture, rue Coquillière., 27 avril 1730; MC/ET/XXXV/567
      inventaire après décès; Coquillière (rue); Bouis, André; Quicher, Philippe; peintre
    - EYMARD (Denis) Doreur Enclos du guerre Saint-Denis § transport .., 30 mai 1730; MC/ET/XXXV/567
      Eymard, Denis
    - Menuisier (alloué) § Mise en .. de Bidault (François), pour 2 ans chez Roussot (Toussaint Augustin), qui le nourrit pendant 18 moi, sans deniers déboursés., 18 avril 1738; MC/ET/XXXV/567
      contrat de travail; Bidault, François; Roussot, Toussaint Augustin; menuisier
  - Minutes. 1730, mai - 1730, juillet, mai 1730 - juillet 1730; MC/ET/XXXV/568
    - Lenoir (Jacques), orfèvre joaillier, rue Mauconseil § Quittance .., 8 juillet 1729; MC/ET/XXXV/568
    - BRODON (Nicolas) Maître Horloger Rue des Boucheries § Mise en apprentissage chez .., 5 mai 1730; MC/ET/XXXV/568
      contrat d'apprentissage; Brodon, Nicolas
    - MONMERQUE (Mathieu) Tapissier entrepreneur pour le Roi en la manufacture royale des Gobelins y demeurant § Inventaire après décès de DELAFRAY (Jean), 5 mai 1730; MC/ET/XXXV/568
      inventaire; Monmerque, Mathieu
    - DELAFRAY (Jean) Tapissier, entrepreneur pour le roi en la manufacture Royale des Gobelins § Inventaire après décès de .., 5 mai 1730; MC/ET/XXXV/568
      inventaire; Delafray, Jean
    - HORLOGER (apprentissage) § mise en .. de BARAT (Philippe) âgé de 15 ans pour 6 ans chez BRODON (Nicolas) qui le nourrit loge, couche, blanchit moyennant 500 livres, 5 mai 1730; MC/ET/XXXV/568
    - Lenoir (Alexandre), marchand orfèvre joaillier, rue Montmartre § Bail .., 8 mai 1730; MC/ET/XXXV/568
    - ROBBE (Nicolas Louis) Maître potier d'étain § Inventaire après décès de la veuve .., 11 mai 1730; MC/ET/XXXV/568
      inventaire; Robbe, Nicolas Louis
    - BRETON (Julien) Maître potier d'étain Rue jointe Saint-Eustache § Inventaire après décès de la femme de .., 11 mai 1730; MC/ET/XXXV/568
      inventaire; Breton, Julien
    - FRANCASTEL (Charles) Maître menuisier; Rue Verduet § Partage .., 14 mai 1730; MC/ET/XXXV/568
      partage; Francastel, Charles
    - BRION (Antoine) Entrepreneur de bâtiments Rue du Figuier § Transport, 20 mai 1730; MC/ET/XXXV/568
      Brion, Antoine
    - SERRURIER (apprentissage de) § mise en .. de CHAUCHY (Pierre) âgé de 25 ans pour 5 ans chez SEZILLE (Louis) qui le nourrit, loge, blanchit moyennant 175 livres., 20 mai 1730; MC/ET/XXXV/568
    - SEZILLE (Louis) Maître Serrurier Rue de la Chanvrerie § Mise en apprentissage chez .., 20 mai 1730; MC/ET/XXXV/568
      contrat d'apprentissage; Sezille, Louis
    - LEVASSEUR (Antoine), Maître peintre, Rue Galande § Notoriété, 23 mai 1730; MC/ET/XXXV/568
      Levasseur, Antoine
    - Contrat de mariage entre Mathieu Moumerque, fils de Pierre Moumerque, sculpteur des bâtiments du roi, et Marie Thérèse Delafraye., 25 mai 1730; MC/ET/XXXV/568
      contrat de mariage; Delafraye, Marie Thérèse; Moumerque, Mathieu; Moumerque, Pierre; sculpteur
    - MONMERQUE (Mathieu) Tapissier entrepreneur pour le Roi en la manufacture royale des Gobelins § Mariage de .., 25 mai 1730; MC/ET/XXXV/568
      contrat de mariage; Monmerque, Mathieu
    - DE LA FRAYE (Jean) Tapissier, entrepreneur pour le Roi en la manufacture royale des Gobelins Gobelins § Mariage de .., 25 mai 1730; MC/ET/XXXV/568
      contrat de mariage; De la Fraye, Jean
    - CHANDOR (Joseph François) Maître menuisier Rue du Cherche Midi § Mariage de .., 11 juin 1730; MC/ET/XXXV/568
      contrat de mariage; Chandor, Joseph François
    - Inventaire après décès de Nicolas Capet, notaire au Châtelet., 17 juin 1730; MC/ET/XXXV/568
      Marie-Françoise Limon, Les notaires au Châtelet de Paris sous le règne de Louis XIV, Toulouse, Presses universitaires du Mirail, 1992 [223 actes] (voir contexte dans le Plan d’orientation général - Notaires de Paris, guides thématiques du Minutier).
      inventaire après décès; Capet, Nicolas; notaire
    - DE LA FRAY (Jean) Tapissier gobelins § Renonciation .., 27 juin 1730; MC/ET/XXXV/568
      De la Fray, Jean
    - DELIN (Louis) Tapissier Rue des Oiseaux § Mariage .., 19 juillet 1730; MC/ET/XXXV/568
      contrat de mariage; Delin, Louis
  - Minutes. 1730, août - 1730, décembre, août 1730 - décembre 1730; MC/ET/XXXV/569
    - Virtons (Jacques), menuisier à Passy § Mariage de .., 2 août 1730; MC/ET/XXXV/569
      contrat de mariage; Virtons, Jacques
    - Devis et marché de maçonnerie, charpenterie ... pour la construction du bâtiment de l'aile de l'Hôtel de Gesvres, sis à Versailles, rue Dauphine, par Antoine Daufresne, entrepreneur de bâtiments, avec un devis de réparations, 8 août 1730; MC/ET/XXXV/569
      Avec élévations et plans signés Daufresne.
      devis; marché; Versailles (Yvelines); Daufresne, Antoine
    - Daufresne (Antoine) architecte rue Sainte-Apoline § Mariage de la fille de .., 25 août 1730; MC/ET/XXXV/569
      contrat de mariage; Daufresne, Antoine
    - Francastel (Charles) maître menuisier à Paris § Notoriété du prénom de .., 4 septembre 1730; MC/ET/XXXV/569
      Francastel, Charles
    - Ratification par Charles PELLERIN, joueur de marionnettes., 10 septembre 1730; MC/ET/XXXV/569
      ratification; Pellerin, Charles; musicien
    - Chamaron (Léonard) maître maçon, entrepreneur de bâtiments sur le rempart, hors de la porte Saint-Honoré § Désistement du devis et marché, 27 septembre 1730; MC/ET/XXXV/569
      devis; marché; Chamaron, Léonard
    - Daufresne (Antoine) entrepreneur de bâtiments à Paris § Constitution par le duc de Gesvres à .. (pour s'acquitter des travaux urgents faits par .. à l'Hôtel Gesvres à Versailles), 8 octobre 1730; MC/ET/XXXV/569
      constitution de rente; Daufresne, Antoine
    - Lhorloger (Claude) Sculpteur rue de la Truanderie § Mariage de .., 8 octobre 1730; MC/ET/XXXV/569
      contrat de mariage; Lhorloger, Claude
    - Hasté (Pierre Claude) maître serrurier rue Saint Louis en l'Ile § Bail à .., 10 octobre 1730; MC/ET/XXXV/569
      bail; Hasté, Pierre Claude
    - tapissier (apprentissage) § Contrat pour 6 ans entre Pierre Duchesne, gagne denier, et Marin Mongis, maître et marchand tapissier, au profit de Jean Baptiste Duquesne, âgé de 17 ans, fils de Pierre. Son maître lui fournir ses vivres, gèle, et lumière, fera le blanchir S.d.d., 13 novembre 1730; MC/ET/XXXV/569
    - Mongis (Marin) maître et marchand tapissier rue Pirouette § apprentissage, 13 novembre 1730; MC/ET/XXXV/569
      contrat d'apprentissage; Mongis, Marin
    - Dubost (Jean) maçon rue des Precheurs § Inventaire après décès de .., 15 novembre 1730; MC/ET/XXXV/569
      inventaire; Dubost, Jean
    - Inventaire après décès de la femme de Pierre Lemaire, maître peintre de l'académie Saint-Luc, rue des Prouvaires., 20 novembre 1730; MC/ET/XXXV/569
      22 numéros; portrait de sa femme, sujets, 14 ébauches, 2 bordures.
      inventaire après décès; Prouvaires (rue des); Lemaire, Pierre; peintre
    - Lemaire (Pierre), maître peintre, académie de Saint-Luc rue des Prouvaires § Inventaire après décès de la femme de .., 20 novembre 1730; MC/ET/XXXV/569
      inventaire; Lemaire, Pierre
    - Renders (Jean Baptiste), Maître peintre, de l'académie de Saint-Luc quai des Gesvres estime les tableaux § Inventaire, 20 novembre 1730; MC/ET/XXXV/569
      inventaire; Renders, Jean Baptiste
    - Inventaire concernant André Tramblin, maître peintre de l'académie Saint-Luc, quai de Gesvres, qui estime les tableaux., 20 novembre 1730; MC/ET/XXXV/569
      inventaire; Gesvres (quai de); Tramblin, André (1672-1742); peintre
    - Buvée (Antoine) maître serrurier rue Montorgueil § transport, 7 décembre 1730; MC/ET/XXXV/569
      Buvée, Antoine
    - Demiens (Claude) maître menuisier à Paris § Bail par la veuve de .., 12 décembre 1730; MC/ET/XXXV/569
      bail; Demiens, Claude
    - Florat (Marc Laurent), marchand orfèvre, rue Comtesse d'Artois § Quittance au roi, 23 décembre 1730; MC/ET/XXXV/569
    - Dieu (Jean Baptiste) maître graveur rue de la Juiverie § acte de notoriété aux dires de .., 28 décembre 1730; MC/ET/XXXV/569
      Dieu, Jean Baptiste
    - Paris (Remi) maître graveur rue des Gesvres § Acte de Notoriété aux dires de .., 28 décembre 1730; MC/ET/XXXV/569
      Paris, Remi
  - Minutes. 1731, janvier - 1731, avril, janvier 1731 - avril 1731; MC/ET/XXXV/570
    - Lenoir (Alexandre), marchand orfèvre joaillier, rue de la Champ verrerie § Quittance au roi, 17 janvier 1731; MC/ET/XXXV/570
    - Gaucher (Simon), marchand orfèvre joaillier, rue de la Fromagerie § Quittance au roi, 17 janvier 1731; MC/ET/XXXV/570
      quittance; Gaucher, Simon
    - Lenoir (Louis), marchand orfèvre joaillier, rue de la Fromagerie § Quittance au roi, 17 janvier 1731; MC/ET/XXXV/570
      quittance; Lenoir, Louis
    - Santigny (François) maître graveur rue Saint Louis § transport, 23 janvier 1731; MC/ET/XXXV/570
      Santigny, François
    - Lecesne (Henri) maître doreur rue Saint Martin § Consentement, 25 janvier 1731; MC/ET/XXXV/570
      Lecesne, Henri
    - Pillon (Claude Clement) architecte rue de Montmartre § quittance au roi, 25 janvier 1731; MC/ET/XXXV/570
      quittance; Pillon, Claude Clement
    - Florat (Marc Laurent), marchand orfèvre, rue Comtesse d'Artois § Quittance au roi, 30 janvier 1731; MC/ET/XXXV/570
    - Lenoir (Alexandre), marchand orfèvre joaillier, rue de la Champ verrerie § Quittance au roi, 1er février 1731; MC/ET/XXXV/570
    - Pillon (Claude Clement) architecte rue Feydeau § Constitution, 20 février 1731; MC/ET/XXXV/570
    - Traité d'office concernant Alexis-Simon Belle, peintre ordinaire du roi en son académie de peinture et sculpture, rue du Four., 22 février 1731; MC/ET/XXXV/570
      24000 livres
      traité d'office; Four (rue du); Belle, Alexis Simon; contrôleur (Ancien Régime); peintre
    - Florat (Marc Laurent), marchand orfèvre joaillier, rue Comtesse d'Artois § Vente d'office, 5 mars 1731; MC/ET/XXXV/570
      acte de vente; Florat, Marc Laurent
    - Lavice (François) maître et marchand évantailliste au pont au Change § quittance, 11 mars 1731; MC/ET/XXXV/570
      quittance; Lavice, François
    - Santigny (François) maître graveur rue Saint Louis § transport, 26 mars 1731; MC/ET/XXXV/570
    - Le Rouvillois (Pierre), orfèvre, rue de la Tabletterie § Mariage de .., 8 avril 1731; MC/ET/XXXV/570
      contrat de mariage; Le Rouvillois, Pierre
    - Regnault (Etienne) maître maçon rue Saint Sauveur § Devis et marché (réparations), 13 avril 1731; MC/ET/XXXV/570
      devis; marché; Regnault, Etienne
    - Vallée (Jacques) maître doreur rue Guérin Boisseau § quittance au roi, 26 avril 1731; MC/ET/XXXV/570
      quittance; Vallée, Jacques
    - Quittance concernant François Stiemart, peintre du roi, cour du Vieux Louvre., 27 avril 1731; MC/ET/XXXV/570
      Précisions sur les lieux: Paris--Louvre (palais du vieux, cour)
      quittance; Louvre (palais du); Stiémart, François Albert (1680-1740); peintre
  - Minutes. 1731, mai - 1731, août, mai 1731 - août 1731; MC/ET/XXXV/571
    - MAUCOMBLE (Mathieu) Maître Serrurier Rue de la Cossonnerie § Déclaration .., 19 juillet 1721; MC/ET/XXXV/571
      déclaration; Maucomble, Mathieu
    - Quenet (Jean Michel), maître menuisier, rue Tiquetonne § Bail par la veuve de .., 7 mai 1731; MC/ET/XXXV/571
      bail; Quenet, Jean-Michel
    - Gaillard (Jean), marchand orfèvre joaillier, marché Neuf § Quittance au roi .., 25 juin 1731; MC/ET/XXXV/571
      quittance; Gaillard, Jean
    - COLIN (Jean Baptiste) menuisier Rue des Prêcheurs § Vente .., 1er juillet 1731; MC/ET/XXXV/571
      acte de vente; Colin, Jean Baptiste
    - Tassilly (Michel), maître menuisier, rue Neuve de Cléry § Transaction .., 1er juillet 1731; MC/ET/XXXV/571
      accord; Tassilly, Michel
    - LASSANT (Jean) maître tapissier Rue Montorgueil § Transport .., 7 juillet 1731; MC/ET/XXXV/571
      Lassant, Jean
    - Morel (Sébastien), menuisier, grande rue du Faubourg Saint-Antoine § Quittance .., 31 juillet 1731; MC/ET/XXXV/571
      quittance; Morel, Sébastien
    - COLLAS (Michel) Maître potier d'étain. Sous les Piliers d'étain. § Testament de la veuve de .., 15 août 1731; MC/ET/XXXV/571
      testament; Collas, Michel
    - COLIN (Jean Baptiste) menuisier Rue des Prêcheurs § Mariage de .., 19 août 1731; MC/ET/XXXV/571
      contrat de mariage; Colin, Jean Baptiste
    - Patinot (Louis), menuisier, rue du Faubourg Montmartre § Mariage de .., 19 août 1731; MC/ET/XXXV/571
      contrat de mariage; Patinot, Louis
    - Patinot (Claude), menuisier, rue du Faubourg Montmartre § Mariage du fils de .., 19 août 1731; MC/ET/XXXV/571
      contrat de mariage; Patinot, Claude
    - COLIN (Jérôme) Maître menuisier Rue des Prêcheurs § Mariage du fils de .., 19 août 1731; MC/ET/XXXV/571
      contrat de mariage; Colin, Jérôme
    - BOUCHER (Antoine Louis) maître Serrurier Rue Neuve de Luxembourg § Quittance .., 20 août 1731; MC/ET/XXXV/571
      quittance; Boucher, Antoine Louis
    - COLLAS (Michel) Potier d'étain, Sous les Piliers d'étain § Inventaire après décès de .., 28 août 1731; MC/ET/XXXV/571
      inventaire; Collas, Michel
  - Minutes. 1731, septembre - 1731, décembre, septembre 1731 - décembre 1731; MC/ET/XXXV/572
    - Piedcourt (François), maître menuisier, rue de la Cossonnerie § Bail, 3 septembre 1731; MC/ET/XXXV/572
      bail; Piedcourt, François
    - Lelong (Philippe Nicolas) tapissier rue Saint Sauveur § Mariage de .., 14 octobre 1731; MC/ET/XXXV/572
      contrat de mariage; Lelong, Philippe Nicolas
    - Dépôt de pièces concernant Alessis Bougetti, banquier joaillier à Turin (joaillier du roi de Sicile)., 18 octobre 1731; MC/ET/XXXV/572
      dépôt de pièces; Turin (Italie); Bougetti, Alessis; banquier; orfèvre
    - Bougetti (Alexis) banquier joaillier à Turin § dépôt de pièces, 18 octobre 1731; MC/ET/XXXV/572
      Bougetti, Alexis
    - Gautier (Nicolas) maître menuisier rue Neuve de Clery § transport de brevet, 14 novembre 1731; MC/ET/XXXV/572
      Gautier, Nicolas
    - Desmaisons (Robert) tailleur de pierres rue de Bourbon § bail, 27 novembre 1731; MC/ET/XXXV/572
      bail; Desmaisons, Robert
    - Florat (Marc Laurent), marchand orfèvre joaillier, rue Comtesse d'Artois § Résiliation de bail, 13 décembre 1731; MC/ET/XXXV/572
      renonciation; bail; Florat, Marc Laurent
  - Minutes. 1732, janvier - 1732, avril, janvier 1732 - avril 1732; MC/ET/XXXV/573
    - LE COINTE (Jean) Maître Serrurier Rue Verderet § Mise en apprentissage chez .., 31 mars 1731; MC/ET/XXXV/573
      contrat d'apprentissage; Le Cointe, Jean
    - Contrat de mariage entre Charles Rousseau, sculpteur ordinaire du roi, enclos des Gobelins, et Jeanne Delafraye., 12 février 1732; MC/ET/XXXV/573
      Plusieurs peintres et sculpteurs du roi ont signé ce contrat de mariage.
      contrat de mariage; Gobelins (hameau); Delafraye, Jeanne; Rousseau, Charles; sculpteur
    - DE LA FRAYE (Jean) tapissier ordinaire entrepreneur pour le roi Enclos des Gobelins § Mariage de la fille de .., 12 février 1732; MC/ET/XXXV/573
    - SERRURIER (apprentissage de) § mise en .. de OUVRARD (Claude) pour 5 ans avec LE COINTE (Jean) que le nourri, loge, couche blanchit moyennant 100 livres., 31 mars 1732; MC/ET/XXXV/573
    - RICHARD (Honoré) Serrurier Rue de Buci § quittance au Roi .., 23 août 1732; MC/ET/XXXV/573
      quittance; Richard, Honoré
    - DEROULLÈ DE (Jean) Maître Serrurier Rue du Chantre § Mariage de .., 29 avril 1742; MC/ET/XXXV/573
      contrat de mariage; Deroullè De, Jean
  - Minutes. 1732, mai - 1732, août, mai 1732 - août 1732; MC/ET/XXXV/574
    - RENOU (Pierre Antoine) Maître potier d'étain; sous les pilliés de potiers d'etains aux Halles § Bail à .., 18 mai 1732; MC/ET/XXXV/574
      bail; Renou, Pierre Antoine
    - SANTIGNY (François) Maître graveur; Rue Saint Louis § Bail à .., 25 mai 1732; MC/ET/XXXV/574
      bail; Santigny, François
    - LEMOYNE (Charles Nicolas) Horloger Marché Neuf § Mariage de .., juin 1732; MC/ET/XXXV/574
      contrat de mariage; Lemoyne, Charles Nicolas
    - TIERPELET (Gilles) Maître maçon Rue du Four § Marché et devis de maçonnerie pour les réparations a effectuer dans une maison par .., 5 juin 1732; MC/ET/XXXV/574
      devis; marché; Tierpelet, Gilles
    - Florat (Marc Laurent), maître orfèvre, rue Comtesse d'Artois § Bail .., 22 juillet 1732; MC/ET/XXXV/574
    - PORLIER (Jean Brice) Maître Serrurier Rue de la Cossonnerie § Mariage de .., 24 juillet 1732; MC/ET/XXXV/574
      contrat de mariage; Porlier, Jean Brice
    - Menuisier (apprentissage) § Mise en .. de Romillart (François Claude), âgé de 15 ans, pour 6 ans chez Foliot (Nicolas), qui le nourrit, loge, couche, sans deniers déboursés., 11 janvier 1734; MC/ET/XXXV/574
      contrat d'apprentissage; Romillard, François Claude; Foliot, Nicolas
  - Minutes. 1732, septembre - 1732, décembre, septembre 1732 - décembre 1732; MC/ET/XXXV/575
    - Desfrotz (Gabriel) marchand joaillier rue des Prouvaires § Notoriété aux livres de .., 2 septembre 1732; MC/ET/XXXV/575
      Desfrotz, Gabriel
    - Leroy Guillaume, maître menuisier, rue Ticquetonne § bail à .., 4 septembre 1732; MC/ET/XXXV/575
      bail; Leroy, Guillaume
    - Quenet (Jean Michel), maître menuisier à Paris § Bail de la veuve de .., 4 septembre 1732; MC/ET/XXXV/575
      bail; Quenet, Jean Michel
    - Lenoir (Jacques), marchand orfèvre, rue Montmartre § Quittance rapportée, 5 septembre 1732; MC/ET/XXXV/575
    - Thierry (Etienne), marchand orfèvre, rue Montmartre § Quittance, 10 septembre 1732; MC/ET/XXXV/575
      quittance; Thierry, Etienne
    - Dehainceville (Bernard Robert) marchand faïencier rue Saint Honoré § Transport de bail, 25 septembre 1732; MC/ET/XXXV/575
      bail; Dehainceville, Bernard Robert
    - Huet (Antoine Hercule) maître horloger à Paris § Transport de la veuve de .., 30 septembre 1732; MC/ET/XXXV/575
      Huet, Antoine Hercule
    - Trebuchet (François) maître graveur rue Neuve Saint Eloi § Mariage de .., 19 octobre 1732; MC/ET/XXXV/575
      contrat de mariage; Trebuchet, François
    - Lejeune (Claude) maître potier d'étain rue Saint Denis § Compte, 21 octobre 1732; MC/ET/XXXV/575
      Lejeune, Claude
    - HUGOT (Claude) échevin de la ville de Viteaux en Bourgogne § Généalogies; Notoriété et procuration de Jaquette Hugot, 29 octobre 1732; MC/ET/XXXV/575
      procuration; Hugot, Claude
    - Florat (Marc Laurent), marchand orfèvre, rue Comtesse d'Artois § Bail, 31 octobre 1732; MC/ET/XXXV/575
    - Aymeré (Antoine) menuisier à Clermont en Auvergne § transport, 12 novembre 1732; MC/ET/XXXV/575
      Aymeré, Antoine
    - Florat (Marc Laurent), marchand orfèvre, rue Comtesse d'Artois § Transport de bail, 20 novembre 1732; MC/ET/XXXV/575
      Florat, Marc Laurent
    - Fedaz (Pierre) horloger rue de la Tannerie § renonciation, 24 novembre 1732; MC/ET/XXXV/575
      Fedaz, Pierre
    - Aymeré (Antoine) menuisier à Clermont en Auvergne § quittance, 26 novembre 1732; MC/ET/XXXV/575
      quittance; Aymeré, Antoine
    - Frenoir (Jean) entrepreneur des bâtiments du roi à Versailles § Mariage du fils de .., 6 décembre 1732; MC/ET/XXXV/575
      contrat de mariage; Frenoir, Jean
    - Lequin (Jacques Marquis), marchand orfèvre, quai Pelletier § Mariage de .., 14 décembre 1732; MC/ET/XXXV/575
      contrat de mariage; Lequin, Jacques Marquis
    - Lequin (Barthélemy), marchand orfèvre, à Paris § Mariage du fils de défunt .., 14 décembre 1732; MC/ET/XXXV/575
      contrat de mariage; Lequin, Barthélemy
    - Desfebures (Louis) marchand joaillier sur le pont au Change § quittance, 19 décembre 1732; MC/ET/XXXV/575
      quittance; Desfebures, Louis
    - Giroux (François) menuisier à Neuilly § Vente, 26 décembre 1732; MC/ET/XXXV/575
      acte de vente; Giroux, François
  - Minutes. 1733, janvier - 1733, avril, janvier 1733 - avril 1733; MC/ET/XXXV/576
    - Pillon (Claude Clement) architecte rue Saint Antoine § procuration, 7 janvier 1733; MC/ET/XXXV/576
      procuration; Pillon, Claude Clement
    - Allonde (Claude Jacques) tapissier grande rue du fg. Saint Martin § quittance et mainlevée, 8 janvier 1733; MC/ET/XXXV/576
      quittance; Allonde, Claude Jacques
    - Thevenet (Claude) maître éventailliste au Cloître Saint Martin des Champs § abandonnement, 11 janvier 1733; MC/ET/XXXV/576
      Thevenet, Claude
    - Bareau (Pierre) marchand tapissier rue du Vieux Colombier § Constitution viagère, 7 février 1733; MC/ET/XXXV/576
    - Langlois (Antoine) maître serrurier; rue de Deux Portes § Mariage de .., 8 février 1733; MC/ET/XXXV/576
    - Desaubleaux (Philippe) marchand faïencier rue Montmartre § transport, 15 février 1733; MC/ET/XXXV/576
      Desaubleaux, Philippe
    - Notoriété aux dires de Etienne LOULIÉ. Maître de danse. Sous les pilliers de la Tonnellerie., 23 février 1733; MC/ET/XXXV/576
      notoriété; Loulié, Etienne; danseur; enseignant
    - Donation à Nicolas Delobel, peintre ordinaire du roi, rue Coquillière., 23 février 1733; MC/ET/XXXV/576
      donation; Coquillière (rue); Delobel, Nicolas; peintre
    - Belin (Agnau François) maître potier d'étain rue Neuve Saint Denis § transaction, 26 février 1733; MC/ET/XXXV/576
      accord; Belin, Agnau François
    - Legrand (Pierre) tapissier Sous les Piliers de la Tonnellerie § Convention, 4 mars 1733; MC/ET/XXXV/576
      Legrand, Pierre
    - Le foullon (Guillaume) architecte et maître maçon, entrepreneur de bâtiments rue Saint Jacques de la Boucherie § Mariage de .., 10 mars 1733; MC/ET/XXXV/576
      contrat de mariage; Le Foullon, Guillaume
    - Devis et marché de maçonnerie pour construire un bâtiment sur une place sise à Bagnolet, par G. Lambert, maître maçon, entrepreneur de bâtiments., 12 mars 1733; MC/ET/XXXV/576
      devis; marché; Bagnolet (Seine-Saint-Denis); Lambert, G.; chef d'entreprise; maçon
    - Lambert (Gilles) maître maçon entrepreneur de bâtiments place Maubert § Devis et marché, 12 mars 1733; MC/ET/XXXV/576
      devis; marché; Lambert, Gilles
    - Lebrun (François) marchand tapissier rue Montmartre § Notoriété aux dires de .., 24 mars 1733; MC/ET/XXXV/576
      Lebrun, François
    - Pillon (Claude Clement) architecte rue Saint Antoine § Constitution, 20 avril 1733; MC/ET/XXXV/576
  - Minutes. 1733, mai - 1733, août, mai 1733 - août 1733; MC/ET/XXXV/577
    - Devis des ouvrages de maçonnerie à faire dans une maison située rue du Forest., 20 mai 1733; MC/ET/XXXV/577
      devis; Forest (rue)
    - ROUSSEAU (Jerôme) Maître maçon entrepreneur de bâtiments Rue du Bout du Monde § Devis et marché passé par + de maçonnerie, 20 mai 1733; MC/ET/XXXV/577
      devis; marché; Rousseau, Jerôme
    - JOLLY (Jean) Maître graveur quai Pelletier § Inventaire après décès du père de .., 9 juin 1733; MC/ET/XXXV/577
      inventaire; Jolly, Jean
    - BONSERGENT (Toussaint) Maître doreur Rue de Rochechouart. § Rapport d'expert concernant les enfants mineurs de .. (pièces jointes), 2 juillet 1733; MC/ET/XXXV/577
      Bonsergent, Toussaint